臺灣高等法院高雄分院民事裁定
111年度抗字第272號
抗  告  人  陽信商業銀行股份有限公司

法定代理人  陳勝宏  
代  理  人  吳晟暘  
相  對  人  財政部高雄國稅局

法定代理人  李怡慧  
上列當事人間聲明異議事件，抗告人對於民國111年8月8日臺灣
橋頭地方法院111年度執事聲字第33號所為裁定提起抗告，本院
裁定如下：
    主  文
抗告駁回。
抗告程序費用由抗告人負擔。
    理  由
一、抗告意旨略以：原法院108年度司執助字第2237號執行事件
    （下稱系爭執行事件）已拍賣訴外人即債務人大海生物科技
    有限公司（下稱大海公司）所有門牌號碼高雄市路○區○○路0
    巷0號建物暨附屬建物（下稱系爭建物），並於民國109年12
    月8日實行分配完畢，系爭執行事件執行程序業已終結，相
    對人迄至111年3月28日，以系爭建物因拍定應課徵營業稅新
    臺幣（下同）20,314元為由，聲明參與分配，於法不合，執
    行法院不應更正原分配表而重新分配。又稅捐稽徵法第6條
    第3項所指執行法院得代扣之營業稅限於拍賣或變賣貨物之
    情況，系爭執行事件拍賣之標的為不動產，明顯與上開規定
    不符，執行法院自無從代為扣繳。再者，相對人於系爭執行
    事件執行程序終結後近2年，始通知執行法院有漏徵稅額，
    顯有疏失，應自行承擔怠於提出之不利益。執行法院不應更
    正分配表，將相對人陳報之營業稅列為優先債權受償，原法
    院司法事務官裁定駁回抗告人之異議（下稱事務官處分），
    暨原裁定亦駁回抗告人之異議，均有違誤，爰請求廢棄原裁
    定，准予撤銷系爭執行事件更正分配表程序等語。
二、按法院執行拍賣或變賣貨物應課徵之營業稅，優先於一切債
    權及抵押權；經法院執行拍賣或交債權人承受之土地、房屋
    及貨物，執行法院應於拍定或承受5日內，將拍定或承受價
    額通知當地主管稅捐稽徵機關，依法核課土地增值稅、地價
    稅、房屋稅及營業稅，並由執行法院代為扣繳，不適用強制
    執行法關於參與分配之規定，96年1月12日修正施行之稅捐
    稽徵法第6條第2項、第3項及辦理強制執行事件應行注意事
    項第16點第4款規定甚明。則執行法院於拍定土地、建物後
    ，經稅捐主管機關依稅捐稽徵法第6條規定核課之土地增值
    稅、地價稅、房屋稅及營業稅，如屬96年1月12日以後所發
    生者，即應依職權代為扣繳，不適用強制執行法關於參與分
    配之規定。如稽徵機關發現有漏扣營業稅情事，函請執行法
    院代為扣繳及更正分配表，此際無論分配程序已否確定，執
    行法院均應更正應扣繳金額，並就足額扣繳後之拍賣價金餘
    額重行制作分配表。
三、經查，系爭執行事件於拍定系爭建物後，已於109年11月11
    日製作分配表，並於109年12月8日實行分配完畢，抗告人受
    分配金額為280,776元，相對人係於111年3月28日，以系爭
    建物因拍定應課徵營業稅20,314元為由，具狀聲明參與分配
    等情，業經本院核閱系爭執行事件卷無誤。然相對人請求執
    行法院代為扣繳者為系爭建物於109年10月5日拍定而應課徵
    之營業稅，依上開說明，相對人聲請代為扣繳即不受強制執
    行法關於參與分配時點之限制，執行法院仍須依應扣繳金額
    更正分配表，是執行法院將相對人陳報之營業稅款列為應扣
    繳之優先債權，而更正原分配表，洵屬有據。至抗告人主張
    相對人陳報之營業稅非稅捐稽徵法第6條第3項所指執行法院
    得代扣之營業稅云云，然執行法院僅就相對人所陳報之稅捐
    內容為形式審查，至於涉及公法上債權存在與否等實體事項
    ，則非執行法院所得審究，如有爭執，應由抗告人另行起訴
    ，由受訴法院進行實質審查。從而，原裁定駁回抗告人對事
    務官處分之異議，並無不合，抗告意旨指摘原裁定不當，求
    予廢棄，為無理由，應予駁回。
四、據上論結，本件抗告無理由，爰裁定如主文
中　　華　　民　　國　　111 　年　　9 　　月　　22　　日
                            民事第六庭    
                                審判長法  官  魏式璧
                                      法  官  賴文姍
                                      法  官  黃悅璇
以上正本證明與原本無異。
本件不得再抗告。
中　　華　　民　　國　　111 　年　　9 　　月　　22　　日
                                      書記官  黃楠婷